臺灣新北地方法院刑事判決
111年度簡上字第232號
上  訴  人
即  被  告  張德棠



上列上訴人即被告因竊盜案件，不服本院中華民國111年6月16日
所為之111年度簡字第2321號第一審刑事簡易判決（原聲請簡易
判決處刑案號：臺灣新北地方檢察署110年度偵字第38363號），
提起上訴，本院管轄之第二審合議庭判決如下：
    主  文
上訴駁回。
    事實及理由
一、本院合議庭審理結果，認原審判決之認事、用法、量刑均無
    不當，應予維持，是本案關於事實、證據及理由，均引用第
    一審刑事簡易判決書之記載（如附件，含檢察官聲請簡易判
    決處刑書）。
二、上訴人即被告張德棠以：我因為腳不方便才偷東西，我覺得
    原審量刑過重，請求從輕量刑等語為由，提起上訴。按量刑
    之輕重，係事實審法院得依職權自由裁量之事項，茍已斟酌
    刑法第57條各款所列情狀而未逾越法定刑度，則不得遽指為
    違法；又刑罰之量定屬法院自由裁量之職權行使，但仍應審
    酌刑法第57條所列各款事由及一切情狀，為酌量輕重之標準
    ，並非漫無限制，在同一犯罪事實與情節，如別無其他加重
    或減輕之原因，下級法院量定之刑，亦無過重或失輕之不當
    情形，則上級法院對於下級法院之職權行使，原則上應予尊
    重（最高法院72年台上字第6696號判例、85年度台上字第24
    46號判決意旨參照）。
三、經查，本院審酌原審判決認被告所犯為刑法第320條第1項之
    竊盜罪，並已具體考量被告前因犯竊盜罪，於民國109年6月
    30日受有期徒刑執行完畢後，5年內又故意再犯本件有期徒
    刑以上之罪，為累犯，且被告所犯本案與構成累犯之前案罪
    名相同，犯罪類型、罪質均屬相似，認為被告之刑罰反應力
    薄弱，而適用刑法第47條第1項規定加重其最低本刑；復依
    刑法第57條規定，以行為人之責任為基礎，審酌被告年歲已
    長，前已有多次竊盜前科紀錄，素行非佳，仍不思循正當途
    徑獲取財物，企圖不勞而獲，而為本案犯行，顯欠缺尊重他
    人財產權之觀念，所為殊非可取，兼衡被害人王秋岑所受財
    物損害程度，以及被告犯罪之動機、目的、手段、所竊財物
    之種類、所竊財物之價值非鉅，以及被告之智識程度、家庭
    經濟狀況、犯後態度等一切情狀，判處拘役20日，如易科罰
    金以新臺幣1,000元折算1日，足認原審量刑時已審酌被告犯
    罪之動機及年齡身體狀況等各項量刑事由，並無遺漏之處。
四、綜上，原審既已詳酌刑法第57條各款所列情形，並具體說明
    量刑之理由，判決亦無逾法定刑度，或濫用裁量權致違反比
    例原則之情形，其量刑應屬允洽。從而，被告上訴為無理由
    ，應予駁回。
據上論斷，應依刑事訴訟法第455條之1第1項、第3項、第368條
、第373條，判決如主文。
本案經檢察官許智鈞聲請簡易判決處刑，檢察官許慈儀到庭執行
職務。
中　　華　　民　　國　　111 　年　　12　　月　　6 　　日
                  刑事第二十庭  審判長法  官  林米慧
                                      
　　　　　　　　　　　　　　　　　　  法  官  梁世樺
                                      
　　　　　　　　　　　　　　　　　　  法  官  陳盈如　　
不得上訴。

                                      書記官  黃仕杰
中　　華　　民　　國　　111 　年　　12　　月　　6 　　日
附件：
臺灣新北地方法院刑事簡易判決
111年度簡字第2321號
聲　請　人　臺灣新北地方檢察署檢察官
被　　　告  張德棠　男（民國00年00月0日生）
                    身分證統一編號：Z000000000號
                    住臺北市○○區○○路0段00號
　　　　　　　　　　（另案於臺北監獄執行中）
上列被告因竊盜案件，經檢察官聲請以簡易判決處刑（110年度
偵字第38363號），本院判決如下：
    主  文
張德棠竊盜，累犯，處拘役貳拾日，如易科罰金，以新臺幣壹仟
元折算壹日。未扣案張德棠之犯罪所得漢堡肉伍盒、薯餅貳盒、
煎餃壹包均沒收，於全部或一部不能沒收或不宜執行沒收時，追
徵其價額。
    事實及理由
一、本件犯罪事實及證據，除犯罪事實欄一第6行「徒手竊取店
    內冰箱內漢堡肉5盒」，補充為「徒手竊取放置於店內冰櫃
    內之漢堡肉5盒」外，餘均引用如附件檢察官聲請簡易判決
    處刑書之記載。
二、核被告所為，係犯刑法第320條第1項之竊盜罪。又被告有如
    聲請所指之有期徒刑執行完畢之情形，有臺灣高等法院被告
    前案紀錄表在卷可憑，則其於受徒刑之執行完畢後，5年內
    故意再犯本件有期徒刑以上之罪，為累犯；本院兹經斟酌取
    捨，循據司法院釋字第775號解釋意旨，為避免發生罪刑不
    相當之情形，就本件個案裁量是否加重最低本刑，考量被告
    構成累犯之犯罪紀錄，與本案罪名相同，犯罪類型、罪質均
    屬相似，且關於刑罰反應力薄弱部分，亦有如上所述可查，
    且本案亦無應處以最低度本刑之情形，故適用刑法第47條第
    1項累犯加重之規定，並無罪刑不相當或違反比例原則之情
    事，應依刑法第47條第1項規定加重其刑，並於主文為累犯
    之記載，以符主文、事實及理由之契合，用免扞格致生矛盾
    出現。爰依刑法第57條規定，以行為人之責任為基礎，審酌
    被告年歲已長，前已有多次竊盜前科紀錄（同上紀錄表參照
    ），素行非佳，仍不思循正當途徑獲取財物，企圖不勞而獲
    ，復為本件竊行，顯欠缺尊重他人財產權之觀念，所為殊非
    可取，兼衡被害人所受財物損害程度，以及被告犯罪之動機
    、目的、手段、所竊財物之種類、價值非鉅、智識程度、家
    庭經濟狀況，以及其犯後態度等一切情狀，量處如主文所示
    之刑，並諭知易科罰金之折算標準。而被告竊得之漢堡肉5
    盒、薯餅2盒、煎餃1包（共價值新臺幣1,100元），均為其
    犯罪所得，未據扣案，應依刑法第38條之1第1項規定宣告沒
    收，並於全部或一部不能沒收或不宜執行沒收時，依同條第
    3項規定追徵其價額。
三、依刑事訴訟法第449條第1項前段、第3項、第454條第2項、
    第450條第1項，刑法第320條第1項、第47條第1項、第41條
    第1項前段、第38條之1第1項、第3項，刑法施行法第1條之1
    ，逕以簡易判決處刑如主文。
四、如不服本判決，得於判決送達之日起20日內向本院提出上訴
    狀，上訴於本院第二審合議庭（須附繕本）。
中    華    民    國   111    年    6    月    16    日
                  刑事第二十六庭法  官  黎錦福
上列正本證明與原本無異。
                                書記官　羅雅馨
中　　華　　民　　國　　111 　年　　6 　　月　　16　　日
附錄本案論罪科刑法條全文：
中華民國刑法第320條
（普通竊盜罪、竊佔罪）
意圖為自己或第三人不法之所有，而竊取他人之動產者，為竊盜
罪，處5 年以下有期徒刑、拘役或50萬元以下罰金。
意圖為自己或第三人不法之利益，而竊佔他人之不動產者，依前
項之規定處斷。
前二項之未遂犯罰之。
【附件】
臺灣新北地方檢察署檢察官聲請簡易判決處刑書　
                                    110年度偵字第38363號
　　被　　　告　張德棠　男　73歲（民國00年00月0日生）
　　　　　　　　　　　　住臺北市○○區○○路0段00號
　　　　　　　　　　　 (現另案在法務部矯正署臺北監獄臺北分監執行中）
　　　　　　　　　　　　國民身分證統一編號：Z000000000號
上列被告因竊盜案件，業經偵查終結，認為宜聲請以簡易判決處
刑，茲將犯罪事實及證據並所犯法條分敘如下：
　　　　犯罪事實
一、張德棠前因竊盜案件，經臺灣士林地方法院以108年度審簡
    字第93號判決判處有期徒刑4月、4月，應執行有期徒刑6月
    確定，於民國109年6月30日指揮書執行完畢。詎其仍不知悔
    改，意圖為自己不法之所有，基於竊盜之犯意，於110年7月
    21日4時4分許，在王秋岑所經營址設新北市三重區（詳細住
    址詳卷）之早餐店內，徒手竊取店內冰箱內漢堡肉5盒、薯
    餅2盒、煎餃1包（價值新臺幣〔下同〕共1,100元），得手後
    騎乘腳踏車逃逸。嗣王秋岑於同日5時40分許，發覺物品遭
    竊後報警，始為警查悉上情。
二、案經新北市政府警察局三重分局報告偵辦。
　　　　證據並所犯法條
一、上揭犯罪事實，業據被告張德棠於警詢及偵查中坦承不諱，
    核與被害人王秋岑於警詢時之指述情節相符，並有路口監視
    器翻拍照片共4張、監視器影像光碟1片在卷可資佐證，足認
    被告上開任意性之自白與事實相符，本件事證明確，其犯嫌
    應堪以認定。
二、核被告張德棠所為，係犯刑法第320條第1項之竊盜罪嫌。另
    被告曾受有前揭犯罪事實欄所載科刑執行情形，有刑案資料
    查註紀錄表、執行案件紀錄表、臺灣士林地方法院108年度審
    簡字第93號判決、臺灣士林地方檢察署109年執緝丁字第27
    號執行指揮書電子檔紀錄列印資料各1份附卷可稽，其於有
    期徒刑執行完畢後，5年以內故意再犯本件有期徒刑以上之
    罪，為累犯，且係再犯相同性質之竊盜案件，請依司法院釋
    字第 775 號解釋意旨，依刑法第47條第1項規定加重其刑。
    至被告所竊得之上開物品，屬犯罪所得，為被告食用完畢，
    業據被告供承在卷，請依刑法第38條之1第3項規定追徵其價
    額1,100元. 
三、依刑事訴訟法第451條第1項聲請逕以簡易判決處刑。
　　此  　致
臺灣新北地方法院
中　　華　　民　　國　 111　　年　　5 　　月　　26　　日
　　　　　　　　　　　　　    檢  察  官  許智鈞    
本件正本證明與原本無異
中　　華　　民　　國　 111　  年    6     月    8     日
                              書  記  官  張琇婷
附錄本案所犯法條全文
中華民國刑法第320條
意圖為自己或第三人不法之所有，而竊取他人之動產者，為竊盜
罪，處 5 年以下有期徒刑、拘役或 50 萬元以下罰金。
意圖為自己或第三人不法之利益，而竊佔他人之不動產者，依前
項之規定處斷。
前二項之未遂犯罰之。